# 辞退福利

提问人：桂 红艳 时间：2022-08-09 20:01:12
背景：职工 2016 年从企业离职后，因在职期间企业没有为其购买社保， 2022 年和解协议约定支付 5 万元的社会保险损失及补偿金。
问题：该笔支出是作为辞退福利核算还是营业外支出。

回答人：chenyiwei
该事项不属于辞退福利，因为这是因员工历史上在本企业任职而应得的待遇，与其离职无关，只是在离职后兑现，即对前期少计职工福利待遇的一项更正。
如果该错报显著不重大，故在当期更正的，则也可以简化处理直接作为管理费用或者营业外支出。但其性质仍不属于辞退福利。